# 关于客户提供的设备如何处理

提问人：198006wei 时间：2017-08-30 10:45:57
背景情况：一生产制造企业生产客户定制的产品，实际为客户的代工厂商，客户为国外的客户（该企业主要为该客户生产产品）。在企业生产过程中，客户免费提供了部分检测及模具设备，这部分设备通过进口的方式进入国内，该生产企业为此承担了相应的进口增值税及关税。 问题：该生产企业如对该批设备进行处理，（ 1 ）计入固定资产及营业外收入，并计缴所得税 ，视同捐赠 （ 2 ）计入资本公积（但只是客户与供应商关系而非股东关系）并计缴所得税（ 3 ）不作处理，因为是客户定制的产品，如没有相关设备则不能生产，如客户不提供相关的设备，而需要企业购买设备的话，则届时的产品 的售价则会体现。请问采取哪种处理方式更合适，谢谢。

回答人：chenyiwei
如果对该项客户提供的设备，其用途严格限定为仅可用于生产该客户订购的特定产品，不得用于其他用途的，则第三种方法相对较为合理。同时在附注中披露该项交易。此时，因为该设备的使用完全由客户主导，本企业不能决定如何使用和处置，也不能从其使用中获取独立经济利益，因此不符合资产的定义和确认条件。

提问人：雷雷 sir 时间：2017-08-30 18:44:49
请教陈版：全资子公司清算，清偿全部债务后，剩余货币资金和两套房产归母公司。则对于房产，母公司应按照在子公司的账面价值入账还是按照评估值入账？ 对母公司而言，清算所得低于长期股权投资投资成本，但因母公司已对长期股权投资投资成本全额计提减值，因此清算所得会形成母公司个别报表的投资收益。

回答人：chenyiwei
建议按该房产在合并报表层面的账面价值入帐。